臺灣高雄地方法院刑事判決　　　　　　　　　　　　九十一年度易字第一一三號
　　公　訴　人　臺灣高雄地方法院檢察署檢察官
　　被　　　告　乙○○
　　被　　　告　甲○○
右列被告因竊盜案件，經檢察官提起公訴（九十年度偵緝字第一四七號、第一三七四
號），本院判決如左：
    主  文
乙○○共同連續攜帶兇器竊盜，累犯，處有期徒刑壹年。扣案之老虎鉗、鐵螺絲各壹
支均沒收。
甲○○共同連續攜帶兇器竊盜，處有期徒刑拾月。扣案之老虎鉗、鐵螺絲各壹支均沒
收。
    事  實
一、乙○○前於民國八十六年間曾因違反麻醉藥品管理條例案件，經本院於八十六年
    十二月三十日判處有期徒刑三月確定，並於八十七年六月十四日執行完畢。竟仍
    不知悔改，與甲○○共同基於意圖為自己不法所有之概括犯意聯絡與行為分擔，
    先於九十年二月二十四日下午二時三十分許，在高雄市○○區○○路全家福鞋店
    前，由乙○○在旁把風，甲○○則持其所有之鐵螺絲及客觀上足供兇器使之老虎
    鉗各一支，竊取丙○○所有車牌號碼ＧＦ二─八四八號重型機車得手後，二人復
    承前之概括犯意，隨即由甲○○騎乘該竊得之機車，乙○○則騎乘先前二人所共
    乘之ＸＣＸ─一三七號機車再同往高雄縣鳳山市○○街家樂福大賣場之停車場，
    於同日下午三時三十分許，仍係由乙○○在旁把風，甲○○則仍持同一之老虎鉗
    及鐵螺絲各一支，著手撬開丁○○所有車牌號碼輕型機車電門鎖之際，為據報前
    來之員警當場查獲下手行竊之甲○○而未得逞，並扣得上開行竊所用之工具，在
    旁把風之乙○○則趁隙逃逸，嗣於同日下午四時十分許，經甲○○帶同員警至高
    雄市○○區○○街一三二巷十九之一號二樓乙○○之住處，始將之逮獲。
二、案經高雄縣警察局鳳山分局移送臺灣高雄地方法院檢察署檢察官偵查起訴。
    理  由
一、右揭事實，迭據被告甲○○於警偵訊及本院審理時坦認不諱，核與被害人丙○○
    、丁○○於警訊中證述確有於右揭時地遭竊等情相符，並經證人即員警嚴培疆、
    林金盈、張振邦、劉坤仲及劉璟璨於本院審理中就查獲之經過各證述：「當時接
    到報案，我穿便服就過去現場，當時有二個人在場，其中一個坐在機車看起來像
    在把風，這部機車是停在要竊取機車的後面，也就是另一位要偷的ＺＩＵ７２１
    號機車的後面，動手偷的那一位當時就蹲在機車旁用一支老虎鉗及螺絲釘要破壞
    大鎖，當時螺絲釘已敲到大鎖裡面，但還沒有敲開，當時我距離他們約三、四十
    公尺，我穿著便衣及拖鞋，坐在機車上的人是面向我有看到我，他不以為意以為
    我不是警察，之後我就往他們方向跑，後來是另一位同事林金盈，他們看林金盈
    穿制服，坐在機車上的那一位就喊跑，他就自己跑掉了，動手偷車的那一位就騎
    上他們先前偷來的那部ＺＦ２－８４８號機車要跑，坐在機車上的那一位我們沒
    有抓到，動手偷車的那一位騎著贓車要飛過圍欄，結果沒有飛過去就被我們逮捕
    了，之後我們依甲○○所說去將坐在機車上的那一位逮捕回來，帶回來的這一位
    確實就是當時我看見坐在機車上的那一位，與在庭上的這一位的身高、體型很相
    像」「與嚴培疆所述相同。當時我一過去，他們就分開跑了，坐在機車上的那一
    位騎機車跑的時候我只有看到他的背面，與在庭上的這位體型很相像。當時有依
    甲○○所說逮捕那位坐在機車上跑掉的那一位就是我當時看到跑掉的那一位」「
    被告甲○○在偷鳳山市家樂福停車場偷機車時被民眾發現報案，我同事嚴培疆及
    林金盈先到現場，據這二位同事表示當場先抓到甲○○，另一位在旁邊把風的騎
    車逃逸，當時這部機車的大鎖及電門鎖已被破壞了，實際情形要問這二位員警較
    清楚。抓到甲○○後，就由我們制做筆錄，當時甲○○坦承犯行並說在旁把風的
    是乙○○，之後就由甲○○帶同我們到乙○○住於松崗路住所，當時我與劉坤仲
    一同進入乙○○住所，由他二哥敲乙○○房門叫他起來，我看到乙○○時他的樣
    子不像是睡很久的樣子，他的精神狀況就像是還沒有睡的樣子，像是一般正常人
    醒著的樣子沒有睡眼惺忪的樣子，他的神情不太自然，當時他沒有穿睡衣，是穿
    一般的外出服裝，當時我們就向他說明甲○○有指認是他有參與偷竊，請他到派
    出所說明，當時他就跟著我們回所裡，並沒有像一般被查獲的犯嫌一樣如果沒有
    做的話會極力否認的樣子」「當時扣到老虎鉗及鐵螺絲各一支，鐵螺絲長約七、
    八公分長，前面尖尖的，被告是用該鐵螺絲將大鎖、電門鎖。我們就由甲○○帶
    同我們去乙○○位於松崗路住處找乙○○，當時開門的是乙○○的二哥，當時他
    二嫂也在家，他二哥說乙○○在他房間裡面，他就敲門叫乙○○起來，在我們看
    到乙○○時，乙○○確實是在房間裡用棉被蓋著躺在床上，但我們叫他起來時，
    他並沒有像一般人睡覺被叫醒時睡眼惺忪、無精打采的樣子，反而是神情有點緊
    張」「當時我是戒護甲○○跟著劉坤仲及張振邦一起到乙○○住所，我一直在門
    外，他們在屋內查獲乙○○的情形我就不清楚了，他們帶著乙○○出來時，看乙○○的神情並不像是剛睡醒的樣子，他精神狀況還是很清醒」等語屬實，復有贓
    物認領保管收據二紙在卷，及被告甲○○所有供渠等犯罪所用之老虎鉗及鐵螺絲
    各一支扣案可資佐證，足認被告甲○○之任意性自白與事實相符。雖被告乙○○
    矢口否認竊盜犯行，辯稱：案發當時我在家中睡覺，有二哥二嫂王啟信、王曉菁
    可證明，沒有與甲○○一起偷機車云云。惟被告乙○○有於右揭時地，與被告甲○○共同行竊之事實，除據被告甲○○供述綦詳外，並經前開證人就查獲之經過
    及逮獲被告乙○○時，被告乙○○之神情舉止不似剛睡醒之模樣等情證述明確，
    已如前述；再者被告乙○○先則於警訊時，辯稱其於案發之前一日即九十年二月
    二十三日二十二時許即開始睡覺，至翌日即案發當日之下午四時十分許警方至家
    中敲門時始起來，期間並未外出云云，然於檢察官偵查中則辯稱係案發當日之上
    午八時許開始睡覺，至同日下午三、四時許始為警方叫醒等語在卷，被告乙○○
    就其何時開始睡覺之供述前後不一，是否可信已啟人疑竇；況與證人即被告乙○○之二嫂王曉菁於警訊中證述在其自二十三日十九時起至翌日二十四日十五時外
    出止之期間內，被告乙○○均在房內睡覺等語中，就被告乙○○係自二十三日之
    十九時即開始睡覺乙節亦有所出入，益證被告前開之辯解要屬卸責之詞，顯不足
    採，是本件事證實臻明確，被告乙○○聲請傳喚其二哥到庭作證核無必要。綜上
    所述，被告二人之竊盜犯行堪予認定，應依法予以論科。
二、按刑法第三百二十一條第一項第三款之攜帶兇器竊盜罪，係以行為人攜帶兇器竊
    盜為其加重要件，此所謂兇器，其種類並無限制，凡客觀上足對人之生命、身體
    安全構成威脅，具有危險性之兇器均屬之，且祇須行竊時攜帶此種具有危險性之
    兇器為已足，並不以攜帶之初有行兇之意圖為必要，最高法院五十五年台上字第
    五四九號、七十九年台上字第五二五三號判例意旨參照，而老虎鉗係金屬材質厚
    鈍之器具，依社會通念，在客觀上足以對人體構成危害，自係刑法第三百二十一
    條第一項第三款所稱之兇器，被告甲○○與乙○○共同持以竊取丙○○及丁○○
    所有之機車各一輛，核其所為，各係犯刑法第三百二十一條第一項第三款之攜帶
    兇器竊盜既遂罪及未遂罪，被告二人就上開竊盜犯行間有犯意之聯絡及行為之分
    擔，均為共同正犯。又渠等所為二次竊盜犯行，時間緊接，犯罪構成要件相同，
    顯係出於概括之犯意為之，為連續犯，應依刑法第五十六條之規定，論以一情節
    較重之攜帶兇器竊盜既遂罪，並加重其刑。另被告乙○○前於八十六年間曾因違
    反麻醉藥品管理條例案件，經本院判處有期徒刑三月確定，並於八十七年六月十
    四日執行完畢乙節，有臺灣高等法院被告全國前案紀錄表一份在卷可考，其於刑
    之執行完畢後五年內，再犯有期徒刑以上之本罪，為累犯，應依法遞加重其刑。
    爰審酌被告乙○○除曾有違反麻醉藥品管理條例案件外，尚有竊盜前科，竟又持
    兇器竊取他人財物，顯不知悔改，且犯後飾詞圖卸，而被告甲○○則於犯後坦認
    犯行，態度良好，且深表悔意，及斟酌渠等所竊取之財物價值非鉅，並經被害人
    領回，未擴大損害之範圍等一切情狀，分別量處如主文所示之刑，以資懲儆。扣
    案之老虎鉗、鐵螺絲各一支為被告甲○○所有，且供渠等行竊所用之物，業據被
    告甲○○供明在卷，是依刑法第三十八條第一項第二款規定，併宣告沒收。
據上論斷，應依刑事訴訟法第二百九十九條第一項前段，刑法第二十八條、第五十六
條、第三百二十一條第一項第三款、第四十七條、第三十八條第一項第二款，判決如
主文。
中      華      民      國    九十一    年      七      月    三十      日
                                  臺灣高雄地方法院刑事第三庭
                                      法    官  柯彩燕
右正本證明與原本無異。
如不服本判決，應於判決送達後十日內，向本院提出上訴狀。
                                書記官    楊真芬
中    華    民    國      九十一      年      八      月      一      日
